【裁判字號】    98,消債更,527
【裁判日期】    981119
【裁判案由】    更生事件
【裁判全文】
臺灣板橋地方法院民事裁定           98年度消債更字第527號
聲  請  人  甲○○
即 債 務人
代  理  人  趙懷琪律師
上列當事人因消費者債務清理事件，聲請更生，本院裁定如下：
    主  文
債務人甲○○自民國九十八年十一月十九日下午四時起開始更生
程序。
本件得由司法事務官進行更生程序。
    理  由
一、按法院開始更生程序之裁定，應載明其年、月、日、時，並
    即時發生效力；法院裁定開始更生或清算程序後，得命司法
    事務官進行更生或清算程序。消費者債務清理條例第45條第
    1項、第16條第1項前段分別定有明文。
二、本件債務人主張略以：其積欠債務共新台幣（下同）1,732,
    096 元，於消費者債務清理條例施行後，曾於民國97年12月
    30日，以書面向債權金融機構花旗（台灣）商業銀行股份有
    限公司（下稱花旗銀行）請求共同協商債務清償方案，惟雙
    方前置協商不成立。聲請人於協商時雖自陳每月所得為22,3
    96元，惟自98年起每月收入僅餘16,353元，因此無法負擔花
    旗銀行提出之還款方式，分180期，年利率0%，月付9,646元
    之前置協商還款方案，是有不能清償之情事，復未經法院裁
    定開始清算程序或宣告破產，爰依法聲請更生等語。
三、經查，聲請人上開主張之事實，業據提出存摺影本、財政部
    臺北市國稅局94至97年度綜合所得稅各類所得資料清單及財
    產歸屬資料清單、薪資單、房屋租賃契約書影本、水電費繳
    費通知及收據影本、戶籍謄本、其配偶之財政部臺北市國稅
    局94至97年度綜合所得稅各類所得資料清單及財產歸屬資料
    清單、薪資發放明細表、其女蘇○○之就學費用收據、債權
    人清冊、財團法人金融聯合徵信中心當事人綜合信用報告、
    前置協商不成立通知書、臺灣集中保管結算所股份有限公司
    聲請人之集保戶異動及餘額資料明細表、財產及收入狀況說
    明書、其女蘇○○之94、97年度財政部臺北市國稅局綜合所
    得稅各類所得資料清單、勞工保險被保險人投保資料表、其
    配偶之95至97年度綜合所得稅電子結算網路申報收執聯為證
    ；本件復查無債務人有消費者債務清理條例第6條第3項、第
    8 條或第46條各款所定駁回更生聲請之事由存在，則聲請人
    聲請更生，洵屬有據，爰裁定如主文。
四、另聲請人應於更生程序開始後，由債權人會議可決或由法院
    裁定認可其更生方案後方能實行，倘未能經債權會議可決或
    經法院裁定認可，則依消費者債務清理條例第61條規定，應
    續行清算程序，故本件聲請人仍應提出足以為債權人接受或
    經法院認為公允之更生方案以供採擇，附此敘明。
中    華    民    國    98    年    11    月    19    日
                  民事第一庭  法    官  陳翠琪
上為正本係照原本作成
本件不得抗告
本裁定已於98年11月19日下午4 時公告
中    華    民    國    98    年    11    月    19    日
                              書 記 官  簡曉君


司法院資訊處製作；財團法人民間司法改革基金會備份。
